臺灣澎湖地方法院民事裁定
111年度聲字第3號
聲  請  人  莊永有  
相  對  人  合作金庫商業銀行股份有限公司

法定代理人  雷仲達  



上列當事人間聲請停止強制執行事件，本院裁定如下：
    主  文
聲請人為相對人供擔保新臺幣133萬元後，本院111年度司執字第
493號清償債務事件之強制執行程序關於聲請人之部分，於本院1
11年度補字第38號債務人異議之訴事件（含其後所改分之訴訟事
件）調解或和解成立、裁判確定或撤回起訴前應暫予停止。
    理  由
一、按有回復原狀之聲請，或提起再審或異議之訴，或對於和解
    為繼續審判之請求，或提起宣告調解無效之訴、撤銷調解之
    訴，或對於許可強制執行之裁定提起抗告時，法院因必要情
    形或依聲請定相當並確實之擔保，得為停止強制執行之裁定
    ，強制執行法第18條第2 項定有明文。又法院依強制執行法
    第18條第2 項定擔保金額而准許停止強制執行之裁定者，該
    項擔保係備供債權人因停止執行所受損害之賠償，其數額應
    依標的物停止執行後，債權人未能即時受償或利用該標的物
    所受之損害額，或其因另供擔保強制執行所受之損害額定之
    ，非以標的物之價值或其債權額為依據（最高法院86年度台
    抗字第442 號裁定要旨參照）。
二、本件聲請人主張其已以相對人為被告向本院提起債務人異議
    之訴，聲請裁定停止本院111年度司執字第493號清償債務事
    件關於聲請人之強制執行程序。 
三、經查，相對人以本院109年度司促字第922號支付命令及確定
    證明書為執行名義，向本院聲請對第三人即債務人林○○、莊
    ○○、聲請人之財產為強制執行，經本院以111年度司執字第4
    93號清償債務事件受理（下稱系爭執行事件），而聲請人已
    向本院就上開強制執行程序提起債務人異議之訴，現由本院
    以111年度補字第38號受理在案，業據本院依職權調閱上開
    卷宗查閱屬實，核與首揭強制執行法第18條之規定，並無不
    符，應予准許。
四、本院審酌系爭執行事件聲請人請求排除強制執行之金額為新
    臺幣（下同）8,823,184元，而聲請人提起之債務人異議之
    訴，應適用通常訴訟程序，且屬得上訴第三審之事件，參諸
    司法院頒佈之各級法院辦案期限實施要點，第一、二、三審
    訴訟程序審判事件之辦案期限雖分別為1年4個月、2年、1 
    年，惟本院審酌上開債務人異議之訴事件之繁簡程度，並加
    計其間文書送達或其餘程序事項所可能耗費之時日，預估以
    3年為聲請人獲准停止執行致相對人執行延宕之可能期間。
    準此，本件停止強制執行期間，相對人可能遭受之損害即其
    執行債權額延宕受償之利息損失，依上揭說明，應為1,323,
    478元【計算式：8,823,184元×法定週年利率5％×3年＝1,323,
    478元，元以下四捨五入】，從而，本件聲請，為有理由，
    並由本院依職權酌定聲請人應供擔保之金額為133萬元。
五、爰裁定如主文。 
中　　華　　民　　國　　111 　年　　3 　　月　　30　　日
                        民事庭  法  官  陳順輝
以上正本係照原本作成。
如對本裁定抗告須於裁定送達後10日內向本院提出抗告狀，並應
繳納抗告費新臺幣1,000 元。
中　　華　　民　　國　　111 　年　　3 　　月　　30　　日
                                書記官　許致愷